臺灣高等法院高雄分院刑事判決　　　93度上訴字第1121號
上　訴　人　　臺灣高雄地方法院檢察署檢察官
上　訴　人
即　被　告　　甲○○
選任辯護人　　張永昌　　律師
被　　　告　　乙○○
　　　　　　（原名潘宏）住台北市○○區○○街61巷81弄2
指定辯護人　　本院公設辯護人　孫妙岑
上列上訴人因被告違反毒品危害防制條例案件，不服臺灣高雄地
方法院92年度訴字第2994號中華民國93年9 月23日第一審判決（
起訴案號：臺灣高雄地方法院檢察署92年度偵字第7904、13489
號，移送併辦案號：同檢察署93年度偵續字第117 號），提起上
訴，本院判決如下：
    主  文
原判決關於甲○○運輸毒品及定執行刑部分，暨被告乙○○部分
，均撤銷。
甲○○共同販賣第三級毒品，處有期徒刑柒年。扣案如附表編號
三所示之第三級毒品愷他命液貳拾瓶（共計壹仟壹佰玖拾貳點參
伍公克）、行動電話壹支（SAMSUNG），Ｋ他命伍包（驗後總淨
重肆零點貳貳公克）、愷他命液體拾肆瓶（每瓶內裝Ｋ他命液約
壹仟公克）、Ｋ他命白色粉末驗後重柒捌點伍零伍公克及電子磅
秤壹台與空小夾鍊袋肆拾玖個，均沒收。
乙○○共同販賣第三級毒品，處有期徒刑陸年。扣案如附表編號
三所示之第三級毒品愷他命液貳拾瓶（共計壹仟壹佰玖拾貳點參
伍公克）、行動電話壹支（SAMSUNG），Ｋ他命白色粉末驗後重
柒捌點伍零伍公克及電子磅秤壹台與空小夾鍊袋肆拾玖個，均沒
收。
    事  實
一、甲○○、乙○○均明知愷他命係屬毒品危害防制條例第2 條
    第2 項第3 款之第三級毒品與懲治走私條例管制物品項目及
    其數額甲類第4 款之管制進出口物品，不得非法運輸及販賣
    ，亦不得私自運輸進口，亦明知俗稱「礦泉水」之Ｋ他那液
    體，係內含第三級毒品愷他命之製品，僅需將該種液體加熱
    蒸乾後可提取粉狀之第三級毒品愷他命，係同屬第三級毒品
    而為前開管制進出口及禁止製造、運輸或持有之物，竟意圖
    從菲律賓輸入此等毒品以供販賣，甲○○竟與乙○○及綽號
    「泰山」之菲律賓不詳姓名成年男子，基於共同運輸販賣第
    三級毒品Ｋ他命營利及私運管制物品進口之犯意，經由「泰
    山」與菲律賓之貨主聯絡，而以每瓶新台幣（下同）14,000
    元，內裝約1,000 公克左右Ｋ他那液體之價格，由菲律賓之
    貨主依甲○○所訂購之數量，以瓶裝VINEGAR （醋）之名義
    ，在菲律賓交由不知情之美國聯邦快遞股份有限公司（下稱
    聯邦快遞公司）運送到台灣，甲○○並以「李國民」或「吳
    國民」名義為台灣地區之收貨人，而由乙○○提供高雄縣岡
    山鎮○○路118-5 號4 樓住處為收貨地址收受。甲○○即以
    前開方式，連續於附表編號1 、2 所示之時間，共同運輸如
    附表編號1 、2 所示之第三級毒品愷他命製品進入我國共計
    4 次，並以其所有之行動電話（SAMSUNG ，內插通訊業者所
    有門號0000000000號晶片）作為與乙○○聯絡收受私運之Ｋ
    他那液體之用，並由知情之乙○○簽收貨品後，將如附表編
    號1 、2 所示而寄達之包裹交予甲○○。甲○○於取得上開
    編號1 、2 所示內含第三級毒品愷他命之液體製品後，即以
    加熱蒸發水分之方式，將部分該Ｋ他那液體蒸乾還原成粉狀
    愷他命，再伺機轉售予他人。乙○○並於92年4 月5 日晚間
    ，由甲○○處提供白色粉末狀之愷他命Ketamine78.505公克
    ，在屏東縣墾丁國家公園區內，由民間舉辦音樂舞會之時機
    ，將上開愷他命Ketamine之白色粉末置放於其所駕駛之車號
    E8-9952 號自小客車後行李廂內，將車停放於屏東縣恆春鎮
    ○○里○○路大溪巷5-1 號「綠海音漾嘉年華」音樂會之會
    場上甲○○提供之攤位附近，伺機將上開毒品以1 小包（約
    10.4公克）8,000 元之代價，意圖販售給前來參加舞會之不
    特定人。嗣於92年4 月6 日凌晨二時許，由警方人員持搜索
    票，對乙○○所駕駛之車號E8-9952 號自小客車實施搜索，
    而在車後行李廂內當場查獲，並扣得其所持有欲供販賣之含
    愷他命Ketamine白色粉末驗後重78.505公克及其所有供販賣
    毒品工具之電子磅秤1 台與空小夾鍊袋49個，甲○○見乙○
    ○被警查獲迅即離去。同年4 月9 日下午6 時許，甲○○以
    前開輸入方式向綽號「泰山」之成年男子，購入10瓶之Ｋ他
    那液體，已由聯邦快遞公司運送至高雄縣岡山鎮○○路118
    號乙○○住處，而由乙○○以「吳國明」之名予以收受後，
    隨即由埋伏之警方逮捕乙○○及前來之甲○○2 人，並扣得
    甲○○所有如附表編號3 之該10瓶Ｋ他那液及待售之Ｋ他命
    4 包及聯絡用之前述行動電話1 支，並前往甲○○在高雄市
    前鎮區○○路307 號住處實施搜索，而搜得第二級毒品MDMA
    4 顆（持有MDMA4 顆部分已由原審判處有期徒刑3 月確定）
    及Ｋ他命1 包（連同前述4 包共5 包驗後總淨重40.22 公克
    ），並於翌日由甲○○帶同警方向聯邦快遞公司將另外運達
    之10瓶Ｋ他液體那領取後交由警方一併扣押（該兩天查獲扣
    得之Ｋ他那液體共20瓶如附表編號3 所示）。
二、甲○○又於92年10月1 日晚上8 時25分許，載運上開附表編
    號1 、2 所輸入之其中14瓶第三級毒品Ｋ他那液體，前往高
    雄市○○區○○路15號5 樓欲交付給周建祥（已另案判刑確
    定），適警察在周建祥住處搜索，而一併被查獲，並扣得其
    欲交付予周建祥之14瓶第三級毒品Ｋ他那液體。
三、案經內政部保安警察第三總隊移送台灣高雄地方法院檢察署
    檢察官偵查起訴，高雄市政府警察局刑警大隊移送同署檢察
    官函請併案審理。
    理  由
一、訊據被告甲○○、乙○○均矢口否認運輸及販賣第三級毒品
    Ｋ他命，被告甲○○辯稱：我知道運送的是第三級毒品Ｋ他
    那，但不知其內之成分為何，亦不知該Ｋ他那液體係自國外
    運入國內，我沒有販賣Ｋ他命云云；被告乙○○辯稱：我僅
    係受甲○○之託而代為收受聯邦快遞公司之包裹，甲○○係
    告知該包裹內為菲律賓名產，我自始沒有拆開過各該包裹，
    我並不知該包裹內之物品為內含第三級毒品Ｋ他命成分之Ｋ
    他那液體，又在恆春墾丁嘉年華會會場查獲之Ｋ他命毒品係
    我自己要施用的，電子磅秤1 個、空小夾鍊袋49個都是撿來
    的，我沒有販賣Ｋ他命，當天是甲○○叫去那裡賣海燕窩云
    云。惟查：
（一）前揭自菲律賓走私輸入Ｋ他命之事實，業據被告甲○○先
      於警詢中供稱：「（液態「Ｋ他那」係向何人購得？以何
      種價格購得？）我是向一名菲律賓籍名叫『泰山』之男子
      購買的」「每瓶（1,000CC）以新台幣14,000 元購得，總
      共購買10瓶，總共花了新台幣140,000元購得（警卷第3頁
      ）」、「（你向「泰山」男子購買過幾次？每次數量為何
      ？）總共買了4次（警卷第3頁）」、「（你為何叫潘宏
      替你領取包裹？為何不自己提領包裹？）我怕被查到，所
      以我叫潘宏去替我提領包裹（警卷第3頁反面）」、「
      （你是否有再叫泰山從菲律賓用聯邦快遞寄液態「Ｋ他那
      」來台灣？）我本來向『泰山』購買20瓶液態『Ｋ他那』
      ，他分2 次寄送到臺灣，今（10）日還會再到乙批，數量
      是10瓶（警卷第3 頁反面）」；繼又於偵訊中供稱：「（
      愷他命如何提煉？）遇熱就蒸發了，1 罐可提煉40公克，
      可直接吸用，也可摻愷他命，我有直接吸過，吃起來會暈
      暈的（偵卷第138 頁）」等語在卷。雖被告甲○○事後於
      原審及本院審理時翻異前供，辯稱不知泰山係從菲律賓將
      Ｋ他那寄送過來，也不知Ｋ他那即屬第三級毒品愷他命製
      品云云。然衡諸被告甲○○自承有長期施用第三級毒品愷
      他命之習，且又曾多次向他人購買粉狀之第三級毒品愷他
      命施用，對於該種毒品之相關訊息，自應知之甚詳，且為
      免遭警查獲，乃委請知情之乙○○代為收取包裹，在在均
      足見其應當知悉該等液體係內含有第三級毒品愷他命成分
      之製品。
（二）被告乙○○於原審審理時陳稱確有受被告甲○○之託而代
      為以化名「李國民」或「吳國民」之方式而簽收3 次貨運
      單，並有扣押物品目錄表、聯邦快遞公司簽收單據、查獲
      照片12張附卷可稽，被告甲○○係多次向綽號「泰山」之
      菲律賓男子購買Ｋ他那液體，並委請乙○○代為收受自國
      外寄送而來之包裹，又各該包裹上所書之文字均非中文，
      堪認被告甲○○應知悉該等物品均係由「泰山」之成年男
      子委託他人自菲律賓透過聯邦快遞公司運輸來台。又被告
      甲○○於本院供稱第1、2次各購買10瓶Ｋ他那液體，第3
      次購買20瓶Ｋ他那液體等語（見本院卷第268 頁），核與
      查獲數量34瓶Ｋ他那液體及已蒸乾之Ｋ他命數量相差無幾
      ，其此部分之供述自屬可採。
（三）又被告甲○○委託聯邦快遞公司輸入臺灣4 次之瓶裝液體
      ，均內含第三級毒品愷他命成分，僅需以加熱蒸乾水份之
      方式，即可獲粉狀之第三級毒品愷他命，俗稱該等液體為
      Ｋ他那等情，業據被告甲○○供承該4 次所收之物品均係
      Ｋ他那等語無訛，復有聯邦快遞公司簽收單等件（警卷第
      85-87 頁）在卷可查，且經原審將扣得之20瓶液體送請國
      防部憲兵司令部刑事鑑識中心鑑定，經該中心將扣案之部
      分液體以加熱蒸發之方式，未經其他加工製造過程，即獲
      得白色粉狀之第三級毒品愷他命，而送驗20瓶裝之液體，
      均含有第三級毒品愷他命成分，並經該中心將各瓶裝液體
      分別取出5 公克液體於攝氏120 度之烘箱中加熱2 小時，
      再以所得到愷他命粉末進行秤重，換算為純度，得出全部
      液體內所含之愷他命毒品重量為1192.35 公克等情，亦有
      扣押物品清單及該中心93年5月13日（93）宇鑑字第06230
      號鑑驗通知書1 紙在卷可查。衡諸該等物品均係自國外同
      一地點空運來台，重量非輕，所費不眥，被告甲○○猶仍
      與泰山共謀多次委託快遞業者空運來台，已見該等物品之
      價值匪淺。復參酌前開被告甲○○供稱其先前所收取之物
      品均係Ｋ他那液體，及本案扣案物之檢驗結果確係均含第
      三級毒品愷他命成分之Ｋ他那液體等各情，可知除本次遭
      扣案之扣案物為Ｋ他那液體外，被告甲○○其於前次所托
      運之物品，亦確係Ｋ他那液體無誤。又該Ｋ他命5 包經檢
      驗確係Ｋ他命成分（總淨重40.22 公克），此有內政部刑
      事警察局92年6 月11日刑鑑字第0920067843號鑑驗通知書
      可憑（見偵查卷第12、13頁）。
（四）被告甲○○於92年10月1 日晚上8 時25分許，載運14瓶第
      三級毒品愷他命液體，前往高雄市○○區○○路15 號5樓
      欲交付給周建祥，適警察在周建祥（已另案判刑確定）住
      處搜索，而一併被查獲，此事實已經被告甲○○於本院審
      理時坦承不諱，且該扣得之14瓶液體係第三級毒品愷他命
      成份，此有行政院衛生署管制藥品管理局92年12月1 日管
      檢字第0920009191號檢驗成績書可稽，復有該14瓶液體之
      第三級毒品愷他命扣案可資佐証，足認被告甲○○確有運
      該Ｋ他命液體。
（五）被告乙○○在屏東恆春墾丁嘉年華會會場查獲扣案之愷他
      命Ketamine之白色粉末，經送驗數量實稱毛重78.505公克
      ，驗餘淨重78.43 公克，有行政院衛生署管制藥品管理局
      函及所附檢驗成績書（管檢字第0920004803號）1 紙在卷
      足憑，數量頗鉅，而依被告於92年12月26日偵查中供稱：
      「我自91年12月起服用Ｋ他命，是慢慢增加，每次用吸管
      頭撥2、3次」、「被查獲的小夾鍊袋約可吃2至3次，每次
      3到4克」、「都在家中客廳吸」、「東西放在車後行李廂
      內」等語觀之，則被告每次施用愷他命Ketamine之數量並
      不大，可見其對毒品之需求量尚非甚多，其既在家中施用
      ，卻藏放於車後行李廂內，每次施用前都要去車上取用，
      既不合乎便利性又容易引人注意，實有違常情；且被告乙
      ○○持有愷他命Ketamine業已研磨成白色粉末，極易受潮
      ，又汽車之行李廂屬密閉空間，在白日正午室外陽光曝曬
      下，溫度甚高，如此長期之溫度變化或受潮之作用，均極
      易產生變質，實無大量囤積於汽車之行李廂內而顯逾自己
      施用所需數量之理。故被告乙○○持有並置放於汽車之行
      李廂內之鉅量愷他命Ketamine白色粉末，應係供販賣之用
      ，被告乙○○辯稱僅係供自己慢慢施用云云，無非避重就
      輕之詞，顯不足憑採。
（六）復參以被告乙○○為警查獲時，隨身攜有電子磅秤1 台及
      空小夾鍊袋49個，而愷他命Ketamine之交易價格據被告自
      承1小包市價約8,000元，販賣者無不錙銖必較，始需藉助
      精密電子秤以從事交易，如僅單純購買施用，實無需備有
      精密之電子儀器磅秤及大量之分裝袋。況被告乙○○自承
      該批毒品原本以夾鍊袋1 小包包裝好了，因此，如係自己
      施用，實無再分裝之必要；至於被告乙○○供稱：「電子
      磅秤1 台及空小夾鍊袋49個均是在高雄市錢櫃ＫＴＶ附近
      撿來的，撿來之後袋子可裝東西用」云云，因高雄市錢櫃
      ＫＴＶ位在高雄市○○○路鬧區，附近商家林立，行人熙
      來攘往，被告乙○○卻在毫無緣由及關聯性情形下，在上
      開地點撿拾電子磅秤1台及空小夾鍊袋49 個，又交待不清
      撿拾之用途為何？顯然不符合經驗法則，故被告乙○○所
      有之電子磅秤及大量空小夾鍊袋，顯係為精細磅秤毒品重
      量並加以包裝販賣之用，上開辯解，乃飾詞圖卸甚明。又
      愷他命Ketamine係價格昂貴之毒品，為政府禁令管制並嚴
      加取締者，販賣者刑責甚重，苟被告乙○○無販賣牟利之
      意圖，當無甘冒重刑之險，而1次持有鉅量愷他命Ketamin
      e 之理，從其持有並準備有電子磅秤、大量空夾鏈袋意圖
      分裝出賣之情，被告乙○○顯然有將所大量持有之愷他命
      Ketamine，伺機販賣之意圖至明。
（七）被告乙○○經查獲時所在之「綠海音漾嘉年華」音樂會之
      會場，被告乙○○自承有規劃停車場之位置，可供參加人
      員停車，但被告乙○○並未將其藏放愷他命Ketamine白色
      粉末之車號：Ｅ8-9952號自小客車，停放於停車場，卻停
      放於與其所在位置距離約50公尺處（詳見警卷第7 頁、第
      8 頁），顯然亦有如有人欲購買交易時，可就近取貨之意
      。又該次扣得白色粉末驗後含他命Ketamine成分重78.505
      公克，此有行政院衛生署管制藥品管理局92年6 月17日管
      檢字第0920004803號檢驗成績書可稽，復有販賣毒品工具
      之電子磅秤1 台與空小夾鍊袋49個扣案可資佐証。又被告
      乙○○在該「嘉年華」會場所擺設之攤位係甲○○所有，
      業据被告乙○○於本院供述明確，被告甲○○於本院亦供
      承當天請乙○○幫忙賣燕窩等語（見本院卷第212 、213
      頁）。又被告乙○○甫於92年4 月6 日經警方查獲上開Ｋ
      他命、電子秤等物，又與另被告甲○○於3 日後之92年4
      月9 日至10日間，再以跨國快遞託運方式，自菲律賓走私
      入境如附表編號3 之液態ＫＥＴＡＬＡＲ（譯名：Ｋ他那
      ，只要利用加熱使水分蒸發之方式，即可獲取第三級毒品
      Ｋ他命粉末而供施用）每瓶1000cc裝共20瓶，為警方查獲
      ，顯見被告乙○○知情該代收之物品係Ｋ他命成分，且與
      被告甲○○自菲律賓私運附表編號1 至3 所示之Ｋ他那液
      體，有犯意聯絡及行為分擔。
（八）又被告乙○○於本院審理時陳稱：「去墾丁賣東西是甲○
      ○跟我說有這個攤位，要我幫他去賣燕窩」「甲○○提供
      攤位，我自己一個人在那裡賣」「那是甲○○告訴我有這
      個攤位，是搭類似露天的棚子，燕窩是他擺好要我去那裡
      賣」「我是傍晚去的，去到那裡的實際時間我不記得，我
      去的時候才問甲○○會場在哪裡，甲○○才帶我到會場，
      告訴我攤位在哪裡，之後甲○○後來去哪裡我就不清楚」
      「（問；賣的錢如何分？）答：他告訴我燕窩獲利1人1半
      」等語，足見被告乙○○於當天是有與甲○○共同販賣Ｋ
      他命，被告乙○○辯稱是賣燕窩云云，顯係卸責之詞。又
      事實欄一之行為，被告2 人均有涉入，可見在墾丁查獲之
      Ｋ他命，是由被告2 人自菲律賓私運進口之Ｋ他那液體所
      蒸乾獲得，被告乙○○前稱是向「阿泰」所購買云云，尚
      非可採。
    綜上所述，被告甲○○、乙○○2 人數次運輸、持有大量之
    Ｋ他命，應有共同走私輸入Ｋ他命再予販賣情事，其等所辯
    係供自己吸用云云，因所購入之Ｋ他命數量巨大，顯非要供
    自己吸食之用，其等辯解與常情有違，均係卸責之詞，不足
    採信，其等犯行已堪認定。
二、按愷他命係毒品危害防制條例第2 條第2項第3款所列之第三
    級毒品，依懲治走私條例第2條第4項、管制物品項目及其數
    額甲類第4 款規定，亦屬於管制進口之物品。查本案查獲其
    中之俗稱Ｋ他那之液體，係內含第三級毒品愷他命於內之透
    明液體，而該液體僅需以加熱蒸乾水分之方式，無須再經任
    何加工作用，即可獲取粉狀之第三級毒品愷他命，有國防部
    憲兵司令部刑事鑑識中心93年5月13日（93）宇鑑字第06230
    號鑑驗通知書1 紙在卷可查，是本案之Ｋ他那液體，應係液
    狀之第三級毒品愷他命，本質上即為第三級毒品愷他命製品
    ，自屬前揭法文所稱之第三級毒品愷他命製品及管制進口之
    物品。又所謂販賣，係指明知毒品而意圖販賣，而有販入及
    賣出之行為，其販入及賣出之行為，不必二者兼具，有一販
    入或賣出之行為，即構成販賣毒品罪，此有最高法院67年台
    上字第2500號、68年台上字第606 號、69年台上字第1675號
    判例可資參照。被告甲○○、乙○○意圖營利販賣而購買並
    走私輸入Ｋ他命，核其等所為，均係犯毒品危害防制條例第
    4條第3項之運輸第三級毒品罪、販賣第三級毒品罪，及懲治
    走私條例第2條第1項之私運管制物品進口罪。被告甲○○、
    乙○○利用不知情聯邦快遞公司自菲律賓輸入之第三級毒品
    愷他命製品，均為間接正犯。被告甲○○、乙○○與綽號「
    泰山」之不詳姓名成年男子，就運輸第三級毒品罪與懲治走
    私條例第2條第1項之私運管制物品罪部分，及被告甲○○、
    乙○○就共同販賣Ｋ他命部分，均有犯意聯絡及行為分擔，
    均為共同正犯。被告甲○○、乙○○先後4 次運輸第三級毒
    品犯行及私運管制物品進口，均時間緊接，方法相同，觸犯
    構成要件同一，顯係基於概括犯意而為，為連續犯，此部分
    應依刑法第56條之規定論以一罪論。被告甲○○、乙○○以
    一行為觸犯運輸第三級毒品罪與懲治走私條例第2條第1項之
    私運管制物品罪，為想像競合犯，應依刑法第55條之規定，
    從一重之運輸第三級毒品罪處斷；又所從重處斷之運輸第三
    級毒品罪與販賣第三級毒品罪間，有方法結果之牽連關係，
    應從情節較重之販賣第三級毒品罪論處。被告甲○○、乙○
    ○2人共同意圖販賣Ｋ他命部分，及甲○○持有待售之5包Ｋ
    他命成分（總淨重40.22 公克）部分、被告甲○○於92年10
    月1日晚上8時25分許，載運14瓶第三級毒品愷他命液體，前
    往高雄市○○區○○路15號5 樓欲交付給周建祥部分，及被
    告乙○○於92年4月6日，由甲○○提供白色粉末狀之愷他命
    Ketamine78.505公克，2 人意圖販賣，前往屏東縣墾丁國家
    公園區內舉辦音樂舞會之時機，欲販賣上開愷他命Ketamine
    被查獲部分，雖未据起訴，惟此部分與前述論罪部分均有連
    續犯、牽連犯裁判上一罪關係，亦均為起訴效力所及，本院
    自均得一併審究。
三、公訴意旨另以：被告甲○○要求被告乙○○以「李國民」、
    「吳國民」之化名，代為收受聯邦快遞公司所遞送之包裹，
    因認被告甲○○、乙○○此部分另涉有有刑法第217 條之偽
    造署押罪嫌。惟衡諸社會常情，在投稿、表演、填寫餐廳、
    歌迷等等相關資料之社會活動中，個人為求保護隱私或其他
    種種因素，因而以化名、藝名、筆名等等之非真實姓名為之
    者，比比皆是，自不得僅因被告等人共同同意以化名為收貨
    人，即遽認被告甲○○、乙○○此種行為即涉有偽造署押之
    犯行，尚須再事調查是否確有足以生損害於公眾或他人之情
    。經查本案受托運之聯邦快遞公司，係遵循托運人所記載之
    收貨地址及收貨人而為遞送，僅須聯邦快遞公司依約送達於
    收貨地址，並由所載之收貨人依托運單編號簽收，快遞業者
    即屬依約履行，並不因托運人是否係以收貨人之真實姓名為
    收貨人而有不同。而被告甲○○係與「泰山」及不詳年籍之
    菲律賓男子，約定由菲律賓托運人向聯邦快遞公司表示收貨
    人為「李國民」、「吳國民」，並由托運人在托運單上載明
    收貨地址，其後並由受託收貨之被告乙○○代為收取包裹，
    並未查有足以生損害於公眾或聯邦快遞公司之情，自難該等
    行為已合乎刑法第217條第1項之偽造署押罪之構成要件，惟
    因公訴人認此部分與前開論處罪部分有牽連犯之裁判上一罪
    關係，爰不另為無罪之諭知，附此敘明。
四、原審就被告甲○○部分予以論科，固非無見，惟查：（一）
    原審就被告甲○○於92年10月1 日晚上8 時25分許，載運14
    瓶第三級毒品愷他命液體，前往高雄市○○區○○路15號5
    樓欲交付給周建祥部分未及審究，尚有未洽。（二）被告乙
    ○○2 次被查獲涉及大量Ｋ他命，並與數次被查獲之甲○○
    為伍，則其對甲○○自菲律賓走私輸入由其代簽收之Ｋ他命
    ，顯係知情，並有共同之犯意，已如前述，原審就被告乙○
    ○遽諭知無罪，亦有未洽。（三）被告乙○○於92年4月6日
    凌晨，在屏東縣墾丁國家公園區內舉辦之音樂舞會場販賣之
    Ｋ他命，應係被告甲○○所提供，已如前述，原審未及審究
    被告甲○○此部分犯行，亦有未洽。檢察官上訴指摘原判決
    就被告甲○○量刑過輕及就被告乙○○判決無罪不當，為有
    理由，被告甲○○上訴指摘原判決量刑過重，雖無理由，惟
    原判決既有可議，自應予撤銷改判。審酌被告甲○○、乙○
    ○意圖販賣營利，透過他人自國外購入大量第三級毒品愷他
    命，其等販賣毒品危害他人身心健康，扣得之毒品數量尚鉅
    ，甲○○是主犯，乙○○屬於從屬地位，2 人均查獲後仍再
    犯，及其等犯罪之動機、目的、手段及所生之危害等一切情
    狀，爰量處被告甲○○有期徒刑7 年，被告乙○○有期徒刑
    六年。扣案如附表編號3 之第三級毒品愷他命液體製品20瓶
    ，甲○○持有待售之5包Ｋ他命成分（總淨重40.22公克），
    及第三級毒品愷他命液體14瓶、Ｋ他命白色粉末驗後重78.5
    05公克，依新修正之毒品危害防制條例第18條第1 項規定應
    由查獲機關沒入，但該毒品仍屬違禁物，本院亦得依刑法第
    38條第1 項第1 款之規定沒收。至行動電話（SAMSUNG）1支
    係供乙○○聯絡收受Ｋ他那液之用，此經甲○○於原審陳明
    ，（見原審卷第201 頁末4 、5 行），與販賣毒品工具電子
    磅秤1 台與空小夾鍊袋49個，均係被告乙○○所有，且為供
    販賣運輸第三級毒品所用之物，則應依毒品危害防制條例第
    19 條 第1 項宣告沒收之。
據上論斷，應依刑事訴訟法第369 條第1 項前段、第364 條、第
299條第1項前段，毒品危害防制條例第4條第3 項、第19條第1項
，懲治走私條例第2 條第1 項、第11條，刑法第11條、第28條、
第55條、第38條第1 項第1 款，判決如主文。
本案經檢察官陳新慶到庭執行職務。
中　　華　　民　　國　　94　　年　　 7　　月　　12　　日
　　　　　　　　　刑事第六庭    審判長法  官　王憲義
                                      法  官  范惠瑩
                                      法  官  張盛喜
以上正本證明與原本無異。
如不服本判決應於收受本判決後10日內向本院提出上訴書狀，其
未述上訴理由者，並得於提起上訴後10日內向本院補提理由書狀
（均須按他造當事人之人數附繕本)「切勿逕送上級法院」。
中　　華　　民　　國　　94　　年　　7　　月　　14　　日
                                      書記官　楊茱宜
附錄本案論罪科刑法條全文：
毒品危害防制條例第4條第3項：
  製造、運輸、販賣第三級毒品者，處5年以上有期徒刑，得併
  科新臺幣500萬元以下罰金。
懲治走私條例第2條：
  私運管制物品進口、出口逾公告數額者，處7年以下有期徒刑
  ，得併科新臺幣300萬元以下罰金。
  以犯前項之罪為常業者，處3 年以上10年以下有期徒刑，得
  併科新臺幣500 萬元以下罰金。
  第1項之未遂犯罰之。
  第1項所稱管制物品及其數額，由行政院公告之。
附表：
┌───┬─────┬─────┬─────┬─────┬──────┐
│編號  │運抵時間  │被告收受之│運輸購入之│快遞業者提│備註        │
│      │（民國）  │處所      │毒品數量  │單編號    │            │
├───┼─────┼─────┼─────┼─────┼──────┤
│      │          │          │10瓶每瓶  │          │            │
│ 1    │92年2月26 │高雄縣岡山│內含第三級│0000000000│            │
│      │日        │鎮○○路11│毒品愷他命│94；837492│            │
│      │          │8之5號4樓 │之液體製品│709556    │            │
│      │          │由乙○○收│，共重約  │　　　　　│            │
│      │          │受        │1000公克。│　　　　　│            │
├───┼─────┼─────┼─────┼─────┼──────┤
│      │          │          │10瓶每瓶  │          │            │
│ 2    │92年3月20 │同上      │內含第三級│0000000000│            │
│      │日        │          │毒品愷他命│67；837492│            │
│      │          │          │之液體製品│710078    │            │
│      │          │          │，共重約  │          │            │
│      │          │          │1000公克。│          │            │
├───┼─────┼─────┼─────┼─────┼──────┤
│      │          │          │共20瓶    │          │            │
│ 3    │92年4月9日│同上；其中│經鑑定後所│0000000000│以塑膠瓶裝盛│
│      │92年4月10 │10瓶由被告│得之第三級│58；839436│內含愷他命成│
│      │日        │甲○○親自│毒品愷他命│535414；83│分之Ｋ他那液│
│      │          │領取      │粉末，共計│0000000000│體共計 20 瓶│
│      │          │          │1192.35公 │          │，均於被告黃│
│      │          │          │克        │          │建勝領取後為│
│      │          │          │          │          │警查扣。    │
└───┴─────┴─────┴─────┴─────┴──────┘
                                                      QH
